臺灣嘉義地方法院刑事判決
110年度訴字第613號
                                      111年度訴字第151號
公  訴  人  臺灣嘉義地方檢察署檢察官
被      告  嚴俊明



指定辯護人  陳靖惠律師
上列被告因違反毒品危害防制條例等案件，經檢察官提起公訴（
110年度偵字第7684號、第8134號、第8135號、第8195號、第830
4號、第9849號、第11181號），及追加起訴（110年度毒偵字第1
454號），本院判決如下：
    主    文
嚴俊明犯如附表一、二所示之罪，各處如附表一、二「刑及沒收
」欄所示之刑及沒收。應執行有期徒刑陸年陸月，沒收部分併執
行之。
    犯罪事實
一、嚴俊明知悉甲基安非他命係毒品危害防制條例所規定之第二
    級毒品，不得販賣及持有，亦知甲基安非他命屬藥事法所列
    管之禁藥，依法不得轉讓，竟分別為下列行為： 
  ㈠與張亨彥共同意圖營利而基於販賣甲基安非他命之犯意，於
    民國109年6月間，在嘉義縣各處，由嚴俊明負責販入甲基安
    非他命，並持門號0000000000號行動電話為與張亨彥之聯絡
    工具，將所販入之甲基安非他命交與張亨彥之方式共同販賣
    ，張亨彥即以新臺幣（下同）1,000至1,500元之價格及交易
    方式，販賣如附表一編號1至4所示之甲基安非他命與陳茂堂
    ，並收取對價（詳如附表一編號1至4之交易方式）。 
  ㈡嚴俊明另意圖營利而基於販賣甲基安非他命之犯意，於109年
    11月至12月間，在嘉義縣市各處，持門號0000000000號行動
    電話為聯絡工具，以1,000元至2,000元等價格及交易方式，
    販賣如附表一編號5至8所示之甲基安非他命與黃尚志等人，
    並收取對價（詳如附表一編號5至8之交易方式）。 
　㈢復基於轉讓禁藥之犯意，持門號0000000000號行動電話為聯
    絡工具與李俊明等人聯繫後，於109年11月至12月間，在嘉
    義縣各處，無償轉讓1小包甲基安非他命與李俊明等人（詳
    如附表一編號9至10之轉讓方式）。
二、嚴俊明另基於施用第一級毒品海洛因及第二級毒品甲基安非
    他命之犯意，於110年8月18日22時許，在嘉義市○區○○○街00
    號處，在其所駕駛之自用小客車上，以將海洛因、甲基安非
    他命混合生理食鹽水後置進針筒內，再注射手臂靜脈之方式
    ，同時施用海洛因、甲基安非他命1次。經警持臺灣嘉義地
    方檢察署檢察官核發之鑑定許可書，並徵得嚴俊明同意，於
    同年月19日12時47分許採集嚴俊明尿液送驗，檢驗結果呈可
    待因、嗎啡、甲基安非他命陽性反應。
三、案經嘉義縣警察局水上分局報告臺灣嘉義地方檢察署檢察官
    偵查起訴及追加起訴。
    理    由
一、按被告以外之人於審判外之陳述，雖不符刑事訴訟法第159
    條之1至第159條之4之規定，而經當事人於審判程序同意作
    為證據，法院審酌該言詞陳述或書面陳述作成時之情況，認
    為適當者，亦得為證據，此觀刑事訴訟法第159條之5第1項
    規定甚明。查被告嚴俊明及其辯護人暨檢察官於本院就以下
    本判決引用之證據均同意有證據能力（本院訴字第151號卷
    第186頁），本院審酌卷附言詞陳述及書面陳述作成時之情
    況，尚無違法不當，與本案待證事實間復具有相當之關聯性
    ，且經本院於審理時逐一提示予被告及辯護人表示意見，而
    認上開證據資料合於刑事訴訟法第159條之5規定，因而均具
    證據能力。至其餘憑以認定本案犯罪事實之非供述證據，查
    無違反法定程序取得之情，依同法第158條之4規定反面解釋
    ，亦具證據能力。
二、認定事實所憑之證據及理由：
  ㈠上揭犯罪事實，業據被告於偵訊及本院坦承不諱，就販賣及
    轉讓甲基安非他命部分，核與證人即如附表一各購毒者、受
    讓者，及證人即共犯張亨彥於警偵之證述相符（偵字第7684
    號卷第131至134頁、第138至139頁、第153至155頁、第157
    至159頁、第163至167頁、第170至172頁、第177至183頁、
    第187至192頁、第195至209頁、第259至263頁、第299至306
    頁、第317至327頁、第331至339頁、第355至375頁、第467
    至474頁、第493至497頁、第523至539頁；他字卷第27至32
    頁、第41至46頁）。復有附表一所示之各該通訊監察譯文（
    出處詳附表一）、本院通訊監察書暨電話附表2份、本院110
    年度聲搜字第495號搜索票3紙在卷可佐（警字第673號卷第5
    8至60頁、第73至75頁、第77至78頁）。另就犯罪事實二部
    分，有臺灣嘉義地方檢察署鑑定許可書、勘察採證同意書、
    嘉義縣警察局水上分局尿液代號與真實姓名對照表、正修科
    技大學超微量研究科技中心111年1月19日尿液檢驗報告各1
    份存卷可憑（警字第766號卷第24至26頁；毒偵卷第57頁）
    。是綜合上開證據，足認被告前揭任意性自白與事實相符。
  ㈡被告於本院自承本案販賣毒品均乃為賺取量差以供自己施用
    毒品等語（本院訴字第613號卷一第57頁）。衡諸甲基安非
    他命量微價高，且為政府查緝之違禁物，販賣第二級毒品罪
    屬重罪，凡販賣毒品者，茍無利益可圖，應無甘冒被他人供
    出來源或遭檢警查緝法辦之危險而平價供應無何交情可言之
    他人施用之理，因此其販入之價格必較出售之價格低廉，或
    以同一價格販賣而減少毒品之份量，而有從中賺取買賣價差
    牟利之意圖及事實，應屬合理之認定。是被告上開所述自堪
    信為真，被告就本案各次販賣甲基安非他命當具有營利之意
    圖應堪認定。
  ㈢綜上所述，本案事證明確，被告之犯行均堪認定，應依法論
    科。
三、論罪科刑：
  ㈠被告於附表一編號1至4行為後，毒品危害防制條例第4條第2
    項、第17條第2項於109年1月15日修正公布，於同年7月15日
    施行。修正前該條項分別規定「無期徒刑或7年以上有期徒
    刑，得併科1千萬元以下罰金」、「犯第四條至第八條之罪
    於偵查及審判中均自白者，減輕其刑」，修正後則分別規定
    「無期徒刑或10年以上有期徒刑，得併科1千5百萬元以下罰
    金」、「犯第四條至第八條之罪於偵查及歷次審判中均自白
    者，減輕其刑」，提高有期徒刑及罰金刑之刑度，且偵審自
    白減刑之要件規定為「歷次審判中均自白」較嚴格，自有新
    舊法比較之必要，經比較結果，均應適用修正前之毒品危害
    防制條例第4條第2項、第17條第2項規定較有利於被告。故
    被告於附表一編號1至4行為，依刑法第2條第1項前段規定，
    應適用修正前之各該規定論處。
　㈡按甲基安非他命係第二級毒品，亦為藥事法第22條第1項第1 
    款規定公告列管之禁藥，明知為禁藥而轉讓者，藥事法第83
    條亦定有處罰明文，故行為人明知甲基安非他命為禁藥而轉
    讓予他人，除成立毒品危害防制條例第8條第2項之轉讓第二
    級毒品罪外，亦構成藥事法第83條第1項之轉讓禁藥罪，此
    係屬同一犯罪行為而同時有二種法律可資處罰之法規競合情
    形，應依重法優於輕法、後法優於前法原則，擇一處斷。又
    毒品危害防制條例第8條第2項轉讓第二級毒品罪之法定本刑
    為「6月以上5年以下有期徒刑，得併科70萬元以下罰金」。
    而藥事法第83條第1項規定之轉讓禁藥法定本刑係「7年以下
    有期徒刑，得併科5,000萬元以下罰金」，刑度較毒品危害
    防制條例第8條第2項為重。故除轉讓之第二級毒品甲基安非
    他命達一定之數量（淨重10公克以上），或轉讓予未成年人
    ，或明知為懷胎婦女而轉讓者，各應依毒品危害防制條例第
    8條第6項、第9條第1、2項之規定加重其刑至2分之1之情形
    外，藥事法第83條第1項之法定本刑，顯較前揭毒品危害防
    制條例轉讓第二級毒品罪之法定本刑為重，自應優先適用藥
    事法第83條第1項之規定處斷。查本案附表一編號9至10被告
    轉讓甲基安非他命予證人李俊明等人施用，經被告於本院自
    陳所轉讓之甲基安非他命約僅能施用1次而已等語（本院訴
    字第613號卷一第114頁），且詳查卷內並無證據足以證明轉
    讓之毒品數量，已達「轉讓毒品加重其刑之數量標準」第2
    條第1項第2款，第二級毒品淨重10公克以上之規定，又被告
    與證人李俊明等人均為成年男子（見其警詢筆錄受詢問人欄
    所載年籍資料），則依上開說明，其轉讓甲基安非他命之犯
    行，自應適用藥事法論處。
  ㈢是核被告就犯罪事實欄一㈠所為，均係犯修正前毒品危害防制
    條例第4條第2項之販賣第二級毒品罪（附表一編號1至4）；
    就㈡所為，均係犯毒品危害防制條例第4條第2項之販賣第二
    級毒品罪（附表一編號5至8）；就㈢所為，均係犯藥事法第8
    3條第1項之轉讓禁藥罪（附表一編號9至10）；另就犯罪事
    實欄二所為，係犯毒品危害防制條例第10條第1、2項之施用
    第一、二級毒品罪。
　㈣又被告於販賣前持有甲基安非他命進而販賣，以及其施用前
    後持有海洛因、甲基安非他命並為施用，其單純持有之低度
    行為均應為販賣、施用之高度行為所吸收，不另論罪，至藥
    事法因無處罰持有禁藥之明文，亦即持有禁藥並未構成犯罪
    ，是被告轉讓甲基安非他命而持有該禁藥，其持有禁藥部分
    並無因吸收而不另論罪之情形（最高法院98年度台上字第53
    62號判決意旨參照）。
　㈤又被告與共犯張亨彥就犯罪事實欄一㈠犯行，有犯意聯絡及行
    為分擔，應論以共同正犯。
　㈥另被告係以將海洛因、甲基安非他命混合生理食鹽水置入注
    射針筒注射之方式同時施用海洛因、甲基安非他命，係以一
    施用行為，同時犯施用第一級毒品罪及施用第二級毒品罪，
    為想像競合犯，應依刑法第55條之規定，從較重之施用第一
    級毒品罪論處。
　㈦被告所犯上開各罪，犯意各別、行為互殊，應予分論併罰。
　㈧刑之減輕部分：
  1.行為人轉讓同屬禁藥之第二級毒品甲基安非他命（未達法定
    應加重其刑之一定數量）予成年人（非孕婦），依重法優於
    輕法之原則，擇較重之藥事法第83條第1項轉讓禁藥罪論處
    ，如行為人於偵查及歷次審判中均自白，仍應適用毒品危害
    防制條例第17條第2項規定減輕其刑（最高法院109年度台上
    字第4243號判決意旨參照）。查被告於偵查、本院均坦認犯
    罪，是就犯罪事實欄一㈠、㈡、㈢販賣甲基安非他命、轉讓禁
    藥部分，均符合毒品危害防制條例第17條第2項（修正前、
    後）之規定，皆應依法減輕其刑。
　2.毒品危害防制條例第17條第1項規定所稱「供出毒品來源，
    因而查獲其他正犯或共犯者」，係指犯罪行為人供出與「本
    案」毒品來源有關之其他正犯或共犯資料，使調查或偵查犯
    罪之公務員得據以對之發動調查或偵查，並因此而確實查獲
    其人、其犯行者，始足當之（最高法院109年度台上字第218
    8號判決意旨參照）。查被告雖曾向員警供稱就犯罪事實欄
    一之販賣毒品等行為之毒品來源為何人，然被告所指認之人
    在警詢中均否認有此犯行，此有嘉義縣警察局水上分局刑事
    案件報告書在卷可憑（本院訴字第151號卷第141至145頁）
    ，是迄今尚無從認定有因被告之供出而查獲該人即為與被告
    本案販賣毒品來源具有關聯性之事證，自無從依毒品危害防
    制條例第17條第1項規定減輕或免除其刑。另公訴人表示就
    本案不主張累犯加重其刑，亦未提出相關資料（本院訴字第
    151號卷第194頁），故本院參酌最高法院110年度台上字第5
    660號判決意旨，就本案不論以累犯，附此敘明。
  ㈨爰審酌被告無視於國家杜絕毒品危害之禁令，逕為本案施用
    毒品犯行，並因己身有施用毒品需求進而販賣毒品、轉讓禁
    藥，擴散毒品、禁藥至他人，所為均實屬不當；惟考量施用
    毒品固偶有失序行為而為新聞報導，然仍大多屬對其自身健
    康之戕害行為，尚非直接對社會造成損害。販賣毒品、轉讓
    禁藥部分亦審酌被告坦認犯行，且所販賣、轉讓之對象固定
    ，次數非多，所造成之危害應非甚鉅，以及其有施用毒品之
    前案素行紀錄，有臺灣高等法院被告前案紀錄表可佐；暨兼
    衡被告於本院自陳之智識程度、職業，及家庭經濟狀況等一
    切情狀，分別量處如主文所示之刑。本院另審酌被告之施用
    毒品犯行，以及為獲取更多毒品以為施用而為販賣、轉讓毒
    品次數、期間及對象，並參以其犯案之模式單純且固定，如
    因此受有實質累加之此等重刑，處罰之刑度實有所超過其行
    為之不法內涵，是綜合考量被告本案犯罪情節，定其應執行
    刑如主文所示，以資懲儆。
四、沒收：
  ㈠未扣案之行動電話1支（含門號0000000000號SIM卡1張），為
    被告所有，且用以作為本案販賣所用之物，經被告於本院陳
    述明確（本院訴字第613號卷一第114頁），爰分別依毒品危
    害防制條例第19條第1項規定宣告沒收之。至附表一編號9至
    10之轉讓禁藥部分，雖依法規競合後，認應論以轉讓禁藥罪
    ，而因藥事法未就犯罪所用之物如何沒收為特別規定，原應
    回歸適用刑法總則之沒收規定，然毒品危害防制條例第19條
    第1項就沒收已有特別規定，自得割裂適用此特別法之沒收
    規定（最高法院109年度台上字第4243號判決意旨參照）。
  ㈡被告就犯罪事實欄一㈠中販賣毒品所得，均先由共犯張亨彥收
    取後，由被告與共犯張亨彥為3比1之方式分與被告一節，經
    共犯張亨彥於警詢及偵查中陳述明確（偵字第7684號卷第18
    9頁、第207頁），並就編號2部分，證人陳茂堂尚欠款500元
    ，亦經共犯張亨彥證述在卷（偵字第7684號卷第154頁），
    並有共犯張亨彥因此4次犯行經本院109年度訴字第745號、1
    10年度訴字第105號、第161號判決處刑之上開判決附卷可憑
    （他字卷第48至56頁），是本案依共犯張亨彥有成功收取後
    分與被告獲取之比例為此4次被告之犯罪所得，另就編號5至
    8部分被告收取之犯罪所得均依法宣告沒收，於全部或一部
    不能沒收或不宜執行沒收時，追徵其價額。
　㈢另於110年8月19日在被告之住處搜索扣得之白色粉末1包（驗
    餘淨重0.098公克），經鑑定結果確含海洛因成分，此有高
    雄市立凱旋醫院110年9月13日高市凱醫驗字第69618號濫用
    藥物成品檢驗鑑定書1份附卷可參（偵字第7684號卷第545頁
    ）。而被告係在前日施用海洛因及甲基安非他命，是衡情應
    為本案施用犯行所剩餘，是除取樣鑑驗用罄部分外，餘應依
    毒品危害防制條例第18條第1項前段之規定宣告沒收銷燬之
    。至盛裝上開毒品之外包裝袋1個，因與其上毒品直接沾染
    、碰觸而難以完全析離，亦無析離之必要與實益，應與毒品
    視為一體，併依前開毒品危害防制條例規定諭知沒收銷燬之
    。至其於扣案物均無證據證明與本案有關，自不予宣告沒收
    ，併此敘明。
據上論斷，應依刑事訴訟法第299條第1項前段，毒品危害防制條
例第4條第2項（修正前、後）、第10條、第17條第2項（修正前
、後）、第18條第1項前段、第19條第1項，藥事法第83條第1項
，刑法第2條第1項前段、第11條、第28條、第55條、第51條第5
款、第38條之1第1項前段、第3項，判決如主文。
本案經檢察官李鵬程提起公訴，檢察官蔡英俊追加起訴，檢察官
葉美菁到庭執行職務
中　　華　　民　　國　　111 　年　　8 　　月　　31　　日
                  刑事第三庭  審判長法  官  吳育霖
　　　　　　　　　                  法  官  張佐榕
　　　　　　　　　                  法  官  方宣恩
以上正本證明與原本無異。
如不服本判決應於收受判決後20日內向本院提出上訴書狀，並應敘述具體理由；其未敘述上訴理由者，應於上訴期間屆滿後20日內向本院補提理由書（均須按他造當事人之人數附繕本）「切勿逕送上級法院」。　　　　　　　　　　　　
中　　華　　民　　國　　111 　年　　8 　　月　　31　　日
                                    書記官  廖婉君 
附錄本案論罪科刑法條：
毒品危害防制條例第4條第2項（修正前）
製造、運輸、販賣第二級毒品者，處無期徒刑或7年以上有期徒
刑，得併科新臺幣1,000萬元以下罰金。
毒品危害防制條例第4條第2項
製造、運輸、販賣第二級毒品者，處無期徒刑或10年以上有期徒
刑，得併科新臺幣1千5百萬元以下罰金。
藥事法第83條第1項
明知為偽藥或禁藥，而販賣、供應、調劑、運送、寄藏、牙保、
轉讓或意圖販賣而陳列者，處7年以下有期徒刑，得併科新臺幣5
千萬元以下罰金。
毒品危害防制條例第10條
施用第一級毒品者，處6月以上5年以下有期徒刑。
施用第二級毒品者，處3年以下有期徒刑。
附表一：
編號 購毒/受讓者 交易/受讓時間、地點、方式、價格 通訊監察譯文及所持門號       刑及沒收 1 陳茂堂 張亨彥以其持用之門號0000000000與被告持用之門號0000000000聯繫後，被告交付甲基安非他命與張亨彥。嗣後陳茂堂於民國109年6月12日12時許，在嘉義縣○○市○鄉里○○○0○0號「東天紫微宮」，以新臺幣(下同)1,500元之代價向張亨彥購買第二級毒品甲基安非他命1小包。 偵字第7684號卷第110頁 受監察號碼 (A)：0000000000 非監察號碼 (B)：0000000000 嚴俊明共同販賣第二級毒品，處有期徒刑參年捌月。未扣案之行動電話（含門號○○○○○○○○○○號sim卡壹枚）壹支，及犯罪所得新臺幣壹仟壹佰貳拾伍元沒收，於全部或一部不能沒收或不宜執行沒收時，追徵其價額。    109/06/12 09：40：30 (受話) B：喂。A：有聽見嗎？B：我現在要過去。A：你是誰？B：俊明。A：我現在回家。B：你回家等我，要麻煩你。A：好。  2 陳茂堂 張亨彥以其持用之門號0000000000與被告持用之門號0000000000聯繫後，被告交付甲基安非他命與張亨彥。嗣後陳茂堂於109年6月14日15時許，在張亨彥位在嘉義縣太保市住處，以1,000元之代價向張亨彥購買甲基安非他命1小包。 同上。 嚴俊明共同販賣第二級毒品，處有期徒刑參年捌月。未扣案之行動電話（含門號○○○○○○○○○○號sim卡壹枚）壹支，及犯罪所得新臺幣參佰柒拾伍元沒收，於全部或一部不能沒收或不宜執行沒收時，追徵其價額。 3 陳茂堂 張亨彥以其持用之門號0000000000與被告持用之門號0000000000聯繫後，被告交付甲基安非他命與張亨彥。嗣後陳茂堂於109年6月23日15時12分後某時許，在嘉義縣太保市埤鄉里埤麻腳橋頭，以1,500元之代價向張亨彥購買甲基安非他命1小包。 偵字第7684號卷第110頁 受監察號碼 (A)：0000000000 非監察號碼 (B)：0000000000 嚴俊明共同販賣第二級毒品，處有期徒刑參年捌月。未扣案之行動電話（含門號○○○○○○○○○○號sim卡壹枚）壹支，及犯罪所得新臺幣壹仟壹佰貳拾伍元沒收，於全部或一部不能沒收或不宜執行沒收時，追徵其價額。    109/06/15 12：59：46 (發話) A：我現在在家，你過來。B：好。  4 陳茂堂 張亨彥以其持用之門號0000000000與被告持用之門號0000000000聯繫後，被告交付甲基安非他命與張亨彥。嗣後陳茂堂於109年6月26日21時34分後某時許，在張亨彥住處後面，以1,500元之代價向張亨彥購買甲基安非他命1小包。 同上。 嚴俊明共同販賣第二級毒品，處有期徒刑參年捌月。未扣案之行動電話（含門號○○○○○○○○○○號sim卡壹枚）壹支，及犯罪所得新臺幣壹仟壹佰貳拾伍元沒收，於全部或一部不能沒收或不宜執行沒收時，追徵其價額。 5 黃尚志 黃尚志以其持用之門號0000000000與被告持用之門號0000000000聯繫後，黃尚志於109年12月上旬某日某時許，在嘉義縣○○鄉○○村○○○00號住處，以1,000元之代價向被告購買甲基安非他命1小包。 偵字第7684號卷第307頁 受監察號碼 (A)：0000000000 非監察號碼 (B)：0000000000 嚴俊明販賣第二級毒品，處有期徒刑伍年貳月。未扣案之行動電話（含門號○○○○○○○○○○號sim卡壹枚）壹支，及犯罪所得新臺幣壹仟元沒收，於全部或一部不能沒收或不宜執行沒收時，追徵其價額。    109/12/12 12：56：45 (受話) 【簡訊】「俊明看你要拿東西來給我、或是把錢退回給我、如果全部不理我的話、最後我就報警方處理、再次請示你的意見、請馬上回電...11.」     109/12/16 12：49：05 (受話) 【簡訊】「俊明：那些錢什麼時日才能退還給我？請回電。」  6 吳美瑜 吳美瑜以其持用之門號0000000000與被告持用之門號0000000000聯繫後，吳美瑜於109年11月16日16時21分後某時許，在嘉義縣新港鄉新港廟前某洗車場，以2,000元之代價向被告購買甲基安非他命1小包。 偵字第7684號卷第499頁 受監察號碼 (A)：0000000000 非監察號碼 (B)：0000000000 嚴俊明販賣第二級毒品，處有期徒刑伍年貳月。未扣案之行動電話（含門號○○○○○○○○○○號sim卡壹枚）壹支，及犯罪所得新臺幣貳仟元沒收，於全部或一部不能沒收或不宜執行沒收時，追徵其價額。     109/11/16 15：55：33 (受話) B：你在哪裡？A：新港。B：新港，我在斗南，我過去找你，你在新港哪裡等我？A：你誰？B：我「小魚」啦。A：喔好阿。B：你在新港哪裡，我從斗南開過去，我開78快速道路過去。A：加LINE啦。B：有我有你的LINE，跟你說我要回到嘉義了你都不理我。A：喔我不知道你是誰。B：你在新港哪裡，我現在開過去？A：我傳位置給你。B：我到新港的廟左右，你傳位置給我。A：好     109/11/16 16：21：47 (受話) B：我在新港廟前面先大餅這裡。A：我傳送位置給你，我在洗車，在前面而已。B：好。  7 李易書 李易書以其持用之門號0000000000與被告持用之門號0000000000聯繫後，李易書於109年11月19日16時10分許，在嘉義縣○○鄉○○路00巷00號住處，以2,000元之代價向被告購買甲基安非他命1小包。 他字卷第35頁背面 受監察號碼 (A)：0000000000 非監察號碼 (B)：0000000000 嚴俊明販賣第二級毒品，處有期徒刑伍年貳月。未扣案之行動電話（含門號○○○○○○○○○○號sim卡壹枚）壹支，及犯罪所得新臺幣貳仟元沒收，於全部或一部不能沒收或不宜執行沒收時，追徵其價額。    109/11/19 14：46：57 (受話) B：你不是有半錢硬的？A：有咧，麥講。B：喔，聽懂嗎？你過來唷，我家喔，等你喔？A：嗯。B：好。  8 李易書 李易書以其持用之門號0000000000與被告持用之門號0000000000聯繫後，李易書於109年12月26日21時10分許，在嘉義市火車站前嘉年華旁某旅社2樓內，以1,000元之代價向被告購買甲基安非他命1小包。 他字卷第37頁 受監察號碼 (A)：0000000000 非監察號碼 (B)：0000000000 嚴俊明販賣第二級毒品，處有期徒刑伍年貳月。未扣案之行動電話（含門號○○○○○○○○○○號sim卡壹枚）壹支，及犯罪所得新臺幣壹仟元沒收，於全部或一部不能沒收或不宜執行沒收時，追徵其價額。    109/12/26 20：45：50 (發話) A：喂玉書。B：有聽到嗎？A：你有來嗎？B：沒有，我沒車，叫不到人載我。A：怎不來，想辦法來，怎不來。B：好，我想辦法，車站那邊嗎？A：嗯。快一點。B：好。  9 李俊明 李俊明以市話00-0000000與被告持用之門號0000000000聯繫後，被告於109年12月17日17時54分後某時許，在嘉義縣○○鄉○○村○○○00○0號統一超商前，無償轉讓甲基安非他命1小包予李俊明。 偵字第7684號卷第352頁 受監察號碼 (A)：0000000000 非監察號碼 (B)：00-0000000 嚴俊明犯藥事法第八十三條第一項之轉讓禁藥罪，處有期徒刑柒月。未扣案之行動電話（含門號○○○○○○○○○○號sim卡壹枚）壹支沒收，於全部或一部不能沒收或不宜執行沒收時，追徵其價額。    109/12/17 17：54：53 (受話) B：你有小姐嗎？A：有咧。B：一些就好。A：喔。B：你什麼時候要來？不要讓我等太久。  10 蔡宗賢 蔡宗賢以其持用之門號0000000000與被告持用之門號0000000000聯繫後，被告於109年11月13日10時48分後某時許，在嘉義縣○○鄉○○村○○00號，無償轉讓甲基安非他命1小包予蔡宗賢。 偵字第7684號卷第479頁 受監察號碼 (A)：0000000000 非監察號碼 (B)：0000000000 嚴俊明犯藥事法第八十三條第一項之轉讓禁藥罪，處有期徒刑柒月。未扣案之行動電話（含門號○○○○○○○○○○號sim卡壹枚）壹支沒收，於全部或一部不能沒收或不宜執行沒收時，追徵其價額。    109/11/13 10：48：54 (受話) B：怎樣？A：五百ㄟ水跟他關起來，阿來我家販厝這裡，那個電動車上有那個東西你拿去。B：好。  
附表二：
犯罪事實 刑及沒收 犯罪事實欄二 嚴俊明施用第一級毒品，處有期徒刑捌月。扣案之第一級毒品海洛因（含包裝袋壹個，驗餘淨重零點零玖捌公克）壹包沒收銷燬之。